【裁判字號】    98,上訴,1715
【裁判日期】    990126
【裁判案由】    違反毒品危害防制條例
【裁判全文】
臺灣高等法院高雄分院刑事判決        98年度上訴字第1715號
上  訴  人
即  被  告    甲○○
上列上訴人因違反毒品危害防制條例案件，不服臺灣高雄地方法
院98年度審訴字第3479號中華民國98年11月4 日第一審判決（起
訴案號：臺灣高雄地方法院檢察署98年度毒偵字第3901號），提
起上訴，本院判決如下：
     主  文
上訴駁回。
    事  實
一、甲○○於民國（以下同）86年間曾因施用毒品案件，經本院
    裁定送觀察、勒戒後，於87年11月25日因認無繼續施用傾向
    出所，並由本院以87年度上訴字第1364號判決免刑確定，又
    於89年間因施用毒品案件，經台灣高雄地方法院以89年度毒
    聲字第3160號裁定送觀察勒戒，於89年8 月10日因認無繼續
    施用毒品傾向出所，並由臺灣高雄地方法院檢察署檢察官以
    89年度毒偵緝字第343 號為不起訴處分確定。復於上開觀察
    勒戒執行完畢釋放後5 年內之90年間，再因施用毒品案件，
    經台灣高雄地方法院以91年度訴字第41號判處有期徒刑1 年
    確定；另於89至92年間因強盜、竊盜、偽造文書及施用毒品
    等案件，分別經本院及台灣高雄地方法院以91年度上訴字第
    588 號、90年度易字第4119號、92年度易字第658 號、92年
    度訴字第1030號及92年度易字第867 號判處有期徒刑2 年、
    1 年、5 月、5 月、1 年2 月及10月確定，嗣上開得減刑之
    六徒刑經減刑後，分別定應執行刑為有期徒刑3 年及1 年1
    月15日確定後接續執行，於97年6 月27日因假釋期滿，保護
    管束未經撤銷，視為執行完畢。詎仍不知悔改，明知海洛因
    業經毒品危害防制條例第2 條第2 項第1 款明定為第一級毒
    品，不得非法施用，仍基於施用第一級毒品海洛因之犯意，
    於98年5 月14日9 時許，在高雄縣鳳山市○○○路258 號4
    樓友人鍾金昌住處，以將海洛因摻入香煙中吸食之方式，施
    用第一級毒品海洛因1 次。嗣於98年5 月14日9 時20分許，
    為警持搜索票至高雄縣鳳山市○○○路258 號4 樓鍾金昌住
    處執行搜索，適甲○○在場，並發現其有施用毒品之前科，
    經其同意採尿送驗後，結果呈嗎啡陽性反應，始悉上情。
二、案經高雄市政府警察局新興分局移送臺灣高雄地方法院檢察
    署檢察官偵查起訴。
    理  由
一、訊之上訴人甲○○否認吸毒，辯稱：係吸到二手煙云云，惟
    上揭施用毒品海洛因之事實，業據上訴人甲○○於原審審理
    中坦承不諱，上訴人為警查獲時所採尿液經送檢驗結果，亦
    呈嗎啡之陽性反應，此有嫌疑人尿液採證代碼表及高雄市立
    凱旋醫院98年6 月1 日編號A98238號濫用藥物尿液檢驗報告
    各1 份在卷可稽。上訴人甲○○雖辯稱是吸到二手煙云云，
    惟查吸到二手煙，因非直接吸食，二手煙之煙量所含毒素十
    分稀微，不會造成尿液有毒品反應，上訴人甲○○之尿液檢
    出有毒品反應，應不是從吸到二手煙所造成。又上訴人甲○
    ○於86年間曾因施用毒品案件，經本院裁定送觀察、勒戒後
    ，於87年11月25日因認無繼續施用傾向出所，並由本院以87
    年度上訴字第1364號判決免刑確定，又於89年間因施用毒品
    案件，經台灣高雄地方法院以89年度毒聲字第3160號裁定送
    觀察勒戒，於89年8 月10日因認無繼續施用毒品傾向出所，
    並由臺灣高雄地方法院檢察署檢察官以89年度毒偵緝字第34
    3 號為不起訴處分確定。復於上開觀察勒戒執行完畢釋放後
    5 年內之90年間，再因施用毒品案件，經台灣高雄地方法院
    以91年度訴字第41號判處有期徒刑1 年確定；另於89至92年
    間因強盜、竊盜、偽造文書及施用毒品等案件，分別經本院
    及台灣高雄地方法院以91年度上訴字第588 號、90年度易字
    第4119號、92年度易字第658 號、92年度訴字第1030號及92
    年度易字第867 號判處有期徒刑2 年、1 年、5 月、5 月、
    1 年2 月及10月確定，嗣上開得減刑之六徒刑經減刑後，分
    別定應執行刑為有期徒刑3 年及1 年1 月15日確定後接續執
    行，於97年6 月27日因假釋期滿，保護管束未經撤銷，視為
    執行完畢，足見上訴人甲○○於施用毒品判刑執行完畢後，
    5 年內又再犯施用毒品行為，是上開任意性之自白核與事實
    相符，事證明確，上訴人甲○○犯行已堪認定。
二、核上訴人甲○○所為，係犯毒品危害防制條例第10條第1 項
    之施用第一級毒品罪。上訴人甲○○持有海洛因之低度行為
    ，應為施用之高度行為所吸收，不另論罪。又上訴人甲○○
    前於91、92年間因強盜、竊盜、偽造文書及施用毒品等案件
    ，分別經法院判處有期徒刑1 年、2 年、1 年、5 月、5 月
    、1 年2 月及10月確定，嗣上開得減刑之六徒刑經減刑後、
    分別定應執行刑為有期徒刑3 年及1 年1 月15日確定後接續
    執行，於97年6 月27日執行完畢等情，有臺灣高等法院被告
    前案紀錄表在卷可按，其於受徒刑之執行完畢後，5 年以內
    故意再犯本件有期徒刑以上之罪，為累犯，爰依刑法第47條
    第1 項之規定加重其刑。
三、原審適用毒品危害防制條例第10條第1 項，刑法第11條前段
    、第47條第1 項規定，並審酌上訴人甲○○曾經觀察勒戒程
    序及刑之執行，然仍未戒除毒癮，顯見其戒毒意志不堅，其
    施用毒品之行為，係屬戕害自己身心健康，尚未危害他人，
    於查獲後坦承犯行，犯罪後態度尚可等一切情狀，量處有期
    徒刑9 月。經核原判決認事用法並無不合，量刑亦屬適當，
    上訴人甲○○上訴否認施用毒品，為無理由，應予駁回。
據上論結，應依刑事訴訟法第368條，判決如主文。
本案經檢察官林應華到庭執行職務。
中    華    民    國    99    年    1     月    26    日
                  刑事第八庭    審判長法  官  洪兆隆
                                      法  官  郭玫利
                                      法  官  張盛喜
以上正本證明與原本無異。
如不服本判決應於收受本判決後10日內向本院提出上訴書狀，其
未敘述上訴理由者，並得於提起上訴後10日內向本院補提理由書
狀（均須按他造當事人之人數附繕本）「切勿逕送上級法院」。
中    華    民    國    99    年    1     月    26    日
                                      書記官  黃一秋
附錄本判決論罪科刑法條：
毒品危害防制條例第10條第1項
施用第一級毒品者，處6月以上5年以下有期徒刑。

司法院資訊處製作；財團法人民間司法改革基金會備份。
